臺灣臺北地方法院刑事判決　　　　　　　93年度易字第1672號
公　訴　人　臺灣臺北地方法院檢察署檢察官
被　　　告　甲○○
　　　　　　　　　　（另案在臺灣臺北監獄執行中）
上列被告因違反毒品危害防制條例案件，經檢察官提起公訴（93
年度偵字第17536 號），被告於本院準備程序進行中就被訴事實
為有罪之陳述，經本院合議庭裁定改由受命法官獨任以簡式審判
程序審理，判決如下：
    主  文
甲○○施用第二級毒品，累犯，處有期徒刑捌月。扣案第二級毒
品甲基安非他命壹小包（毛重零點陸貳公克、淨重零點肆貳公克
、驗餘淨重為零點肆壹公克）沒收銷燬之。
    事  實
一、甲○○有偽造文書、違反麻醉藥品管理條例案件等前科，於
    民國85年間，因犯偽造文書罪，經臺灣板橋地方法院判處有
    期徒刑8 月，嗣經臺灣高等法院裁判上訴駁回，再經最高法
    院撤銷原審判決發回臺灣高等法院更為審理，又經臺灣高等
    法院裁判上訴駁回確定。於88年間，因犯偽造有價證券罪，
    經本院判決免訴，嗣經臺灣高等法院撤銷該判決發回本院更
    為審理，再經本院於93年1 月20日以91年度訴更 (一)字 第
    2 號判決判處有期徒刑3 年1 月在案（現在臺灣高等法院審
    理中，尚未確定）。於90年間，復因違反槍砲彈藥刀械管制
    條例案件，經本院判處拘役40日確定，於90年12月3 日易科
    罰金執行完畢出監；於90年間，再因違反毒品危害防制條例
    案件，經本院於90年5 月29日以90年度簡字第1391號判決判
    處有期徒刑6 月確定，於92年1 月27日執行完畢，同年月28
    日出監。於93年間復因違反毒品危害防制條例案件，經本院
    判處有期徒刑6 月確定，而與其所犯前開偽造文書罪（刑期
    為有期徒刑8 月）案件由本院以93年度聲字第1604號裁判定
    應執行刑有期徒刑1 年1 月確定；於93年間，又因違反動產
    擔保交易法案件，經本院判處拘役50日確定（現在臺灣臺北
    監獄執行中，指揮書執畢日期為94年11月6 日）。
二、甲○○前因施用第2 級毒品安非他命案件，經臺灣板橋地方
    法院裁定送勒戒處所觀察、勒戒後，因無繼續施用毒品之傾
    向，由臺灣板橋地方法院於87年10月9 日以87年度易字第22
    59號判決免刑確定。復因施用第2 級毒品安非他命案件，經
    臺灣臺北地方法院檢察署檢察官聲請本院以88年度毒聲字第
    2815號裁定送勒戒處所觀察、勒戒後，因有繼續施用毒品之
    傾向，再經臺灣臺北地方法院檢察署檢察官聲請本院以90年
    度毒聲字第958 號裁定令入戒治處所施以強制戒治1 年，嗣
    經戒治所評定合格，認無繼續戒治之必要，而由臺灣臺北地
    方法院檢察署檢察官聲請本院於90年10月23日以90年度毒聲
    字第2297號裁定停止戒治，所餘戒治期間，付保護管束（出
    所日期為90年11月23日，保護管束期滿日期為91年4 月20日
    ），該施用第2 級毒品安非他命之犯行，同時經臺灣臺北地
    方法院檢察署檢察官以90年度毒偵緝字第107 、108 、109
    及90年度毒偵字第771 號聲請簡易判決處刑，經本院於90年
    5 月29日以90年度簡字第1391號判決判處有期徒刑6 月確定
    ，於92年1 月27日執行完畢，同年月28日出監。
三、詎甲○○仍不知戒絕毒癮，猶基於施用第2 級毒品甲基安非
    他命之犯意，於93年8 月17日14時許，在臺北市○○區○○
    街1 號7 樓之2 蔡昆霖（另案經臺灣臺北地方法院檢察署檢
    察官偵辦中）住處，收受蔡昆霖所轉讓數量不詳之甲基安非
    他命後，予以施用第2 級毒品甲基安非他命1 次。嗣於93年
    8 月17日20時許，為警在上址查獲，並扣得第2 級毒品甲基
    安非他命1 小包（毛重0.62公克、淨重0.42公克、驗餘淨重
    為0.41公克）、非其所有之已使用過供施用第2 級毒品甲基
    安非他命所用之玻璃球吸食器1 個及尚未使用過供施用第2
    級毒品甲基安非他命所用之玻璃球吸食器6 個。
四、案經臺北市政府警察局萬華分局報請臺灣臺北地方法院檢察
    署檢察官偵查起訴後，因甲○○於本院準備程序進行中為有
    罪之陳述，經本院合議庭裁定改由受命法官獨任以簡式審判
    程序審理。
    理  由
一、上揭事實，業據被告甲○○坦承不諱，核與證人蔡昆霖證述
    情節相符，而被告於93年8 月17日20時許為警查獲後所採集
    之尿液，經送檢驗結果呈第2 級毒品安非他命類（安非他命
    、甲基安非他命）藥物陽性反應，有臺灣尖端先進生技醫藥
    股份有限公司93年8 月27日濫用藥物檢驗報告在卷可按，再
    扣案之透明晶體1 包，經送鑑驗後確含第2 級毒品甲基安非
    他命成分，有臺北市政府警察局萬華分局查獲涉嫌毒品危害
    防制條例毒品初步鑑驗報告單、臺北市政府警察局93年9 月
    17日北市鑑毒字第344 號鑑驗通知書附卷可查，又有照片列
    印資料附卷足參及扣案之第2 級毒品甲基安非他命1 小包（
    毛重0. 62 公克、淨重0.42公克、驗餘淨重為0.41公克）、
    已使用過供施用第2 級毒品甲基安非他命所用之玻璃球吸食
    器1 個及尚未使用過供施用第2 級毒品甲基安非他命所用之
    玻璃球吸食器6 個可佐，是被告之任意性自白顯與事實相符
    。查被告前因施用第2 級毒品安非他命案件，經臺灣板橋地
    方法院裁定送勒戒處所觀察、勒戒後，因無繼續施用毒品之
    傾向，由臺灣板橋地方法院於87年10月9 日以87年度易字第
    2259號判決免刑確定。復因施用第2 級毒品安非他命案件，
    經臺灣臺北地方法院檢察署檢察官聲請本院以88年度毒聲字
    第2815號裁定送勒戒處所觀察、勒戒後，因有繼續施用毒品
    之傾向，再經臺灣臺北地方法院檢察署檢察官聲請本院以90
    年度毒聲字第958 號裁定令入戒治處所施以強制戒治1 年，
    嗣經戒治所評定合格，認無繼續戒治之必要，而由臺灣臺北
    地方法院檢察署檢察官聲請本院於90年10月23日以90年度毒
    聲字第2297號裁定停止戒治，所餘戒治期間，付保護管束（
    出所日期為90年11月23日，保護管束期滿日期為91年4 月20
    日），該施用第2 級毒品安非他命之犯行，同時經臺灣臺北
    地方法院檢察署檢察官以90年度毒偵緝字第107 、108 、10
    9 及90年度毒偵字第771 號聲請簡易判決處刑，經本院於90
    年5 月29日以90年度簡字第1391號判決判處有期徒刑6 月確
    定，於92年1 月27日執行完畢，同年月28日出監，有臺灣板
    橋地方法院87年度易字第2259號刑事判決、本院88年度毒聲
    字第2815號刑事裁定、90年度毒聲字第958 號刑事裁定、90
    年度毒聲字第2297號刑事裁定、90年度簡字第1391號刑事簡
    易判決及臺灣高等法院被告全國前案紀錄表等在卷可參。綜
    上，本案事證明確，被告犯行堪以認定，應予依法論科。
二、核被告所為，係犯毒品危害防制條例第10條第2 項之施用第
    2 級毒品罪。被告持有第2 級毒品甲基安非他命之低度行為
    ，為施用第2 級毒品甲基安非他命之高度行為所吸收，不另
    論罪。末查被告於90年間，因違反毒品危害防制條例案件，
    經本院於90年5 月29日以90年度簡字第1391號判決判處有期
    徒刑6 月確定，於92年1 月27日執行完畢，同年月28日出監
    ，有臺灣高等法院被告全國前案紀錄表1 份在卷可查，是其
    前受有期徒刑之執行完畢後，5 年內再犯本案有期徒刑以上
    之罪，為累犯，應依刑法第47條之規定，加重其刑。爰審酌
    被告有如事實欄所載之前科，素行不佳，且前已有施用毒品
    之前科，竟仍不知悔改復行施用第2 級毒品甲基安非他命，
    犯罪之動機、目的、手段、施用毒品戕害自身之健康、施用
    毒品之次數僅有1 次、生活狀況、智識程度暨犯罪後坦承犯
    行，態度尚稱良好等一切情狀，量處如主文所示之刑，以示
    懲儆。至扣案之第2 級毒品甲基安非他命1 小包（毛重0.62
    公克、淨重0.42公克、驗餘淨重為0.41公克），應依毒品危
    害防制條例第18條第1 項前段之規定，不問屬於犯人與否，
    宣告沒收銷燬之。至扣案之已使用過玻璃球吸食器1 個及尚
    未使用過玻璃球吸食器6 個，雖分別為供施用第2 級毒品甲
    基安非他命所用之器具或預備供施用第2 級毒品甲基安非他
    命所用之器具，惟既為證人蔡昆霖所有而非被告所有之物，
    業據被告、證人蔡昆霖陳述在卷，且非屬專供施用第2 級毒
    品甲基安非他命所用之器具，依法顯無從宣告沒收，附此敘
    明。
三、再公訴人雖又認被告先後多次施用第2 級毒品安非他命之犯
    行，並經依法送觀察勒戒、強制戒治，甚且為法院判處有期
    徒刑執行完畢等處置，仍再犯本件施用第2 級毒品安非他命
    之犯行，足徵被告確有施用第2 級毒品安非他命之習慣，併
    請依刑法第90條第1 項之規定，宣告強制工作云云。查被告
    固犯本案之施用第2 級毒品甲基安非他命罪，且先前確有如
    事實欄所載之施用第2 級毒品安非他命前科，然被告所犯本
    案施用第2 級毒品甲基安非他命之犯行既僅有1 次，且與先
    前最後1 次所犯施用第2 級毒品安非他命犯行之時間業已間
    隔約9 月有餘（此觀卷附之本院93年度簡字1168號刑事簡易
    判決所載之犯罪時間為92年10月26日自明），是本院尚難因
    此即認被告有施用第2 級毒品安非他命犯罪習慣之情事，況
    本院認上開對被告宣告之刑，應已足收矯治之效，故並無於
    刑之執行完畢或赦免後，令其入勞動場所強制工作之必要，
    附此說明。
據上論斷，應依刑事訴訟法第273 條之1 第1 項、第299 條第1
項前段，毒品危害防制條例第10條第2 項、第18條第1 項前段，
刑法第11條前段、第47條，判決如主文。
本案經檢察官呂俊儒到庭執行職務
中　　華　　民　　國　　94　　年　　1 　　月　　10　　日
　　　　　　　　　刑事第十庭法　官　黃紹紘
如不服本判決，應於判決送達後10日內，向本院提出上訴狀（應
抄附繕本）。告訴人或被害人如對於本判決不服者，應具備理由
請求檢察官上訴，其上訴期間之計算係以檢察官收受判決正本之
日期為準。
以上正本證明與原本無異。
                            書記官  劉新怡
中　　華　　民　　國　　94　　年　　1 　　月　　10　　日
附錄本案論罪科刑所犯法條全文：
毒品危害防制條例第10條
施用第1 級毒品者，處6 月以上5 年以下有期徒刑。
施用第2 級毒品者，處3年以下有期徒刑。
